臺灣屏東地方法院行政訴訟裁定
111年度簡字第8號
原      告  王敦明  
被      告  屏東縣屏東地政事務所

代  表  人  藍市垚  
上列當事人間損害賠償事件，原告提起行政訴訟，本院裁定如下
：
    主  文
本件移送至本院民事庭。
    理  由
一、按行政法院認其無受理訴訟權限者，應依職權以裁定將訴訟
    移送至有受理訴訟權限之管轄法院，此行政訴訟法第12條之
    2第2項定有明文。又按辦理行政訴訟之地方法院行政訴訟庭
    ，亦為本法所稱之行政法院，同法第3條之1亦有明文。
二、次按行政訴訟法第2條規定，公法上之爭議，除法律別有規
    定外，得依本法提起行政訴訟。上揭規定所謂「除法律別有
    規定外」，依其立法理由：「……二、人民之訴訟權為憲法所
    保障，私權爭執，得提起民事訴訟；公法上爭議，除法律另
    有規定，應依其他訴訟程序救濟，例如……國家賠償訴訟、……
    等事件外，得依本法提起行政訴訟，庶符合有權利即有救濟
    之原則。……。三、本條係有關行政訴訟審判權之概括規定，
    至公法爭議之具體訴訟，仍須具備本法所定各種訴訟之要件
    ，始得提起。」即將因公法上爭議所生之國家賠償訴訟事件
    ，予以例示除外，排除適用行政訴訟程序，且提起國家賠償
    事件訴訟，而請求之內容為損害賠償之金錢給付，因其起訴
    不具備行政訴訟法所定各種訴訟要件，乃依現行審判權之劃
    分，不適用行政訴訟程序，而應依國家賠償法第12條規定適
    用民事訴訟法。
三、本件原告起訴主張略以：坐落屏東縣○○鄉○○段○0000地號土
    地及其上建物，經法拍程序，惟被告於拍賣程序中經法院囑
    託卻未加以鑑界，亦未於程序中告知，有應記載事項未記載
    且怠於測量，致衍生原告與鄰人之後續訴訟，導致原告於拍
    定前開不動產後有財產上實質損害及身心上之精神損害。被
    告為公務人員怠忽執少，未於拍賣前詳為測量及公告，造成
    原告財產上及非財產上損失，爰向被告請求合計新臺幣78萬
    元等語。
四、經查，原告本件訴訟性質乃請求國家賠償其自稱因被告之不
    作為而受有拍定不動產之損害，雖其訴狀言「提起行政訴訟
    」，然本件原告請求被告應給付損害賠償，其請求權之法律
    依據為國家賠償法，別無其他公法上之規定，純屬國家賠償
    訴訟，應適用民事訴訟法之規定（國家賠償法第12條規定參
    照），由民事法院審判，行政法院並無受理訴訟權限。至行
    政訴訟法第7條規定容許當事人於同一程序中，合併依國家
    賠償法規定請求損害賠償，僅限於當事人另有相關行政訴訟
    合法繫屬於行政法院為前提（最高行政法院98年6月份第1次
    庭長法官聯席會議決議(二)參照），本件原告並無相關行政
    訴訟合法繫屬於本院等情，係單純依國家賠償法提起本件損
    害賠償請求，自應依民事訴訟程序向普通法院民事庭請求救
    濟，本院並無受理訴訟之權限。依前開規定，本院應將本件
    移送至有受理訴訟權限之本院民事庭，爰裁定如主文。
五、末原告既提起國家賠償訴訟，請一併提出經書面向被告請求
    賠償遭拒之文書過院，附此敘明。
中　　華　　民　　國　　111 　年　　7 　　月　　7 　　日
　　　　　　　　　行政訴訟庭  法　官　薛侑倫
以上為正本，係照原本作成。
如不服本裁定，應於送達後10日內，向本院提出抗告狀（須按他
造人數附繕本）。
中　　華　　民　　國　　111 　年　　7 　　月　　7 　　日
                              書記官  沈詩雅